臺灣南投地方法院刑事判決
110年度易字第251號
公  訴  人  臺灣南投地方檢察署檢察官 
被      告  鄒依娜


上列被告因賭博案件，經檢察官追加起訴（110 年度偵字第1077
號），被告於準備程序中就被訴事實為有罪之陳述，經告以簡式
審判之旨，並聽取當事人意見後，本院裁定進行簡式審判程序，
判決如下：
    主    文
鄒依娜幫助犯意圖營利聚眾賭博罪，處有期徒刑貳月，如易科罰
金，以新臺幣壹仟元折算壹日。緩刑貳年，並應向國庫支付新臺
幣參萬元。
    犯罪事實
一、鄒依娜基於幫助意圖營利供給賭博場所、幫助意圖營利聚眾
　　賭博及幫助在公眾得出入之場所賭博財物之犯意，於民國11
　　0 年2 月1 日，將不特定賭客書寫或口頭（追加起訴書誤為
　　LINE，應予更正）下注今彩539 賭博（賭博方式如下所述）
　　之下注資料，以通訊軟體LINE轉傳給李玉賀（另案審理中）
　　。而由李玉賀提供位在南投縣○○市○○○街00巷00○0 號
　　住處作為公眾得出入之賭博場所，經營今彩539 賭博，聚集
　　不特定賭客下注簽賭，賭博方式為：每注新臺幣（下同）75
　　元，以核對當期之台灣彩券今彩539 中獎號碼決定輸贏，由
　　賭客自1 至39任選號碼下注，賭客簽中「2 星」（簽中2 個
　　號碼）者，可贏得5,300 元彩金，簽中「3 星」（簽中3 個
　　號碼）者，可贏得5 萬7,000 元彩金，簽中「4 星」（簽中
　　4 個號碼）者，可贏得75萬元彩金，如賭客均未簽中，則賭
　　金全歸李玉賀所有。　　
二、案經南投縣政府警察局南投分局報告臺灣南投地方檢察署檢
    察官偵查起訴。
    理    由
一、程序方面：
    被告鄒依娜所犯刑法第30條第1 項前段、修正前刑法第 266
　　條第1 項前段之幫助在公眾得出入之場所賭博財物罪、刑法
　　第30條第 1項前段、第268 條前段之幫助意圖營利供給賭博
　　場所罪，以及刑法第30條第1 項前段、第268 條後段之幫助
　　意圖營利聚眾賭博罪，均係死刑、無期徒刑、最輕本刑為 3
　　年以上有期徒刑以外之罪，且非高等法院管轄第一審案件，
　　被告於本院準備程序中，先就被訴事實為有罪之陳述，經告
　　知簡式審判程序之旨，並聽取檢察官、被告之意見後，本院
　　裁定進行簡式審判程序；本案之證據調查，依刑事訴訟法第
　　273 條之2 之規定，不受同法第159 條第1 項、第161 條之
　　2 、第 161條之3 、第163 條之1 及第164 條至第170 條之
　　限制，合先敘明。
二、認定犯罪事實所憑之證據及理由：
    上揭犯罪事實業據被告於本院準備程序及審理時（見本院卷
    第24、29頁）坦承不諱，核與證人即另案被告李玉賀（見警
　　卷第48至56頁）證述情節大致相符，並有指認犯罪嫌疑人紀
　　錄表、犯罪嫌疑人指認表、南投縣政府警察局個人資料指認
　　照片、南投縣政府警察局南投分局刑案照片黏貼紀錄表（李
　　玉賀手機內擷取照片資料、LINE暱稱鄒玲瑜對話紀錄）、通
　　聯調閱查詢單、南投縣政府警察局南投分局刑事案件報告書
　　（見警卷第6 至36、46、47頁）等件附卷可稽，足認被告之
　　自白與事實相符，得予採信。此外，關於李玉賀之賭博地點
　　、賭博方式等節，追加起訴書均未記載，均依卷內證據資料
　　予以補充記載，應予敘明。本案事證明確，被告之犯行可以
　　認定，應予依法論罪科刑。
三、論罪科刑之理由：
  ㈠按行為後法律有變更者，適用行為時之法律。但行為後之法
　　律有利於行為人者，適用最有利於行為人之法律。刑法第 2
　　條第1 項定有明文。本案被告行為後，刑法第266 條第1 項
　　於111 年1 月12日修正公布施行，並自同年月14日起生效。
　　修正前刑法第266 條第1 項規定「在公共場所或公眾得出入
　　之場所賭博財物者，處3 萬元以下罰金。但以供人暫時娛樂
　　之物為賭者，不在此限。」，業經修正為「在公共場所或公
　　眾得出入之場所賭博財物者，處5 萬元以下罰金。」，罰金
　　部分由「3 萬元」修正為「5 萬元」（修正前第266 條第 1
　　項後段規定則移列於同條第3 項），涉及科刑規範之變更，
　　是有新舊法比較之必要，而經比較結果，修正後之規定並未
　　較有利於被告，本案自應適用修正前刑法第266 條第1 項之
　　規定。　
  ㈡核被告所為，係犯刑法第30條第1 項前段、第268 條前段之
　　幫助意圖營利供給賭博場所罪（追加起訴書犯罪事實欄就此
　　漏未記載、惟於論罪欄則有記載）、刑法第30條第1 項前段
　　、第268 條後段之幫助意圖營利聚眾賭博罪及刑法第30條第
　　1 項前段、修正前刑法第266 條第1 項前段之幫助在公眾得
　　出入之場所賭博財物罪。追加起訴意旨雖認被告上開犯行應
　　以共同正犯論處，惟查，被告於本院審理中堅稱：僅是單純
　　將下注轉傳給李玉賀，沒有跟她一起弄賭博的事、沒有抽成
　　（見本院卷第24、31頁），以及其於警詢時陳稱：因為李玉
　　賀的經濟不好，我是想幫忙對方（見警卷第5 頁），比對李
　　玉賀所述之內容（見警卷第48至56頁），也未見被告有何共
　　同經營賭博之情事，顯然被告係基於幫助李玉賀之犯意，將
　　不特定賭客之下注資料轉傳給李玉賀，所為係屬供給賭博場
　　所、聚眾賭博及在公眾得出入場所賭博財物犯罪構成要件以
　　外之行為，而未參與犯罪構成要件之行為，且係基於幫助犯
　　意為之，復無證據證明被告與李玉賀有意圖營利供給賭博場
　　所、聚眾賭博及在公眾得出入之場所賭博財物之犯意聯絡及
　　行為分擔，自應以幫助犯論處；又按，正犯與幫助犯、既遂
　　犯與未遂犯，犯罪之態樣或結果雖有不同，唯其基本事實均
　　相同，原不生變更起訴法條之問題（最高法院97年度台上字
　　第202 號判決意旨參照），是此部分毋庸變更起訴法條，併
　　予敘明。
  ㈢被告以一幫助行為，觸犯幫助意圖營利供給賭博場所罪、幫
　　助意圖營利聚眾賭博罪及幫助在公眾得出入之場所賭博財物
　　罪，應依刑法第55條之規定，從一重之幫助意圖營利聚眾賭
　　罪處斷。 
  ㈣被告幫助李玉賀犯意圖營利供給賭博場所罪、意圖營利聚眾
　　賭博罪及在公眾得出入之場所賭博財物罪，為幫助犯，依刑
　　法第30條第2 項規定，按正犯之刑減輕之。 
  ㈤爰審酌被告曾因違反電子遊戲場業管理條例案件，經法院判
　　處罪刑（拘役）確定，有臺灣高等法院被告前案紀錄表在案
　　足佐，未能因此警惕，而其明知他人經營賭博，竟仍提供助
　　力實施犯罪，助長社會賭博風氣及民眾僥倖心理，行為實屬
　　不該，兼衡其一時失慮、致罹刑典，犯後坦承犯行、具有悔
　　意，犯罪之動機、目的、情節輕微、所生危害不大，並未因
　　此獲得任何報酬，及其自述高職畢業之智識程度，目前幫忙
　　家人從事油漆工程、家庭經濟狀況勉強之生活狀況（見本院
　　卷第30頁）等一切情狀，量處如主文所示之刑，並諭知易科
　　罰金之折算標準。
  ㈥被告並無曾因犯罪經法院判處有期徒刑以上之刑，其因一時
　　失慮、致罹刑典，犯後坦承犯行、具有悔意，情節輕微、所
　　生危害不大等情，均如前述，是經此刑事程序後，應能知所
　　悔改而無再犯之虞，本院因認所宣告之刑，以暫不執行為適
　　當，爰予宣告緩刑2 年，以啟自新。又為使被告於緩刑期間
　　內，記取教訓，並依刑法第74條第2 項第4 款之規定，諭知
　　被告應向國庫支付3 萬元，如未履行此一負擔且情節重大，
　　足認原宣告之緩刑難收其預期效果，而有執行刑罰之必要者
　　，得撤銷緩刑之宣告。  
據上論斷，應依刑事訴訟法第273 條之1 第1 項、第299 條第 1
項前段，修正前刑法第266 條第1 項前段，刑法第2 條第1 項前
段、第30條第1 項前段、第2 項、第268 條、第55條、第41條第
1 項前段、第74條第1 項第1 款、第2 項第4 款，刑法施行法第
1 條之1 第1 項，判決如主文。
本案經檢察官張姿倩追加起訴，檢察官廖秀晏到庭執行職務。
中    華    民    國   111    年    3     月    1     日
                  刑事第一庭    法  官  張國隆
以上正本與原本無異。
如不服本判決應於收受送達後20日內向本院提出上訴書狀，並應
敘述具體理由；其未敘述上訴理由者，應於上訴期間屆滿後20日
內向本院補提理由書（均須按他造當事人之人數附繕本）「切勿
逕送上級法院」。
                                書記官  張馨方
中    華    民    國   111    年    3     月    1     日
附錄本案論罪科刑法條：
修正前中華民國刑法第266 條第1 項
在公共場所或公眾得出入之場所賭博財物者，處3 萬元以下罰金
。但以供人暫時娛樂之物為賭者，不在此限。 
中華民國刑法第30條第1 項
幫助他人實行犯罪行為者，為幫助犯。雖他人不知幫助之情者，
亦同。
中華民國刑法第268 條
意圖營利，供給賭博場所或聚眾賭博者，處3 年以下有期徒刑，
得併科9 萬元以下罰金。